臺灣臺南地方法院民事裁定
111年度簡聲抗字第1號
抗  告  人  吳曉昇  

相  對  人  陳曾麗花
上列當事人間聲請停止執行事件，抗告人對於民國110年12月13
日本院所為裁定（110年度聲字第216號）提起抗告，本院裁定如
下：
    主  文
抗告駁回。
抗告程序費用新臺幣1,000元由抗告人負擔。 
    理  由
一、抗告意旨略以：抗告人聲請停止執行時，亦同時向本院遞交
    民事執行抗告狀，就本院民事執行處109年度司執字第39068
    號拆除地上物等強制執行事件（下稱系爭執行事件）要再續
    以執行提起抗告，應已符合強制執行法第18條所規定之「對
    於許可強制執行之裁定提起抗告」，而應准予停止執行。且
    系爭執行事件拆除之磚牆、磚柱與兩造所有土地之地界線相
    關，抗告人已對為土地測繪之內政部國土測繪中心（下稱國
    土測繪中心）提起行政訴訟，並由監察院介入調查，系爭執
    行事件應待高等行政法院就地界線所在位置判決確定後再為
    執行，否則即有可能造成相對人搶奪抗告人土地，拆毀抗告
    人房屋之情事，此合乎強制執行法第18條所規定之「有回復
    原狀之聲請」，亦應准予停止執行。為此依法提起抗告，請
    求廢棄原裁定，准予停止執行等語。
二、按強制執行程序開始後，除法律另有規定外，不停止執行。
    有回復原狀之聲請，或提起再審或異議之訴，或對於和解為
    繼續審判之請求，或提起宣告調解無效之訴、撤銷調解之訴
    ，或對於許可強制執行之裁定提起抗告時，法院因必要情形
    或依聲請定相當並確實之擔保，得為停止強制執行之裁定，
    強制執行法第18條第1項、第2項分別定有明文。揆諸其立法
    意旨，乃因強制執行貴在迅捷，除法律有特別規定外，不得
    擅自隨意停止執行，惟於強制執行法第18條第2項所定法定
    事由之繫屬，且須法院因必要情形或命當事人提出相當確實
    擔保後，例外得為停止執行之裁定，故當事人若未提起前開
    訴訟，即逕行聲請停止執行，於法即有未合，應以裁定駁回
    之。
三、經查：
　㈠相對人持本院108年度簡上字第167號確定判決（下稱系爭確
    定判決）為執行名義，聲請強制執行拆除抗告人所有坐落臺
    南市○○區○○段000地號土地上如該判決附圖所示綠色區域甲
    部分，面積0.24平方公尺之紅磚柱、綠色區域乙部分，面積
    1.76平方公尺之牆壁，將土地返還予相對人，經系爭執行事
    件受理在案。抗告人向本院提起債務人異議之訴，請求廢棄
    系爭確定判決及撤銷系爭執行程序，並以此為由聲請停止系
    爭執行程序，經本院以109年度聲字第212號裁定准抗告人供
    擔保新臺幣3,699元後，系爭執行程序於該債務人異議之訴
    事件判決確定或和解、撤回前，應暫予停止，嗣因該債務人
    異議之訴事件經本院柳營簡易庭以109年度營簡字第684號判
    決駁回抗告人之訴，抗告人不服提起上訴，復經本院以110
    年度簡上字第28號判決駁回上訴確定，因抗告人未向執行法
    院提出其他已另供擔保停止系爭執行程序或業已自動履行完
    畢之相關證明文件，系爭執行事件乃依法繼續執行等情，業
    經本院依職權調閱系爭執行事件卷宗無誤，此部分事實堪可
    肯認。
　㈡抗告人雖主張其向本院遞交民事執行抗告狀，就系爭執行事
    件要再續以執行提起抗告，符合強制執行法第18條所規定之
    「對於許可強制執行之裁定提起抗告」等語；惟按強制執行
    法第18條第2項規定法院對於許可強制執行之裁定提起抗告
    時得為停止強制執行之裁定，該所謂「許可強制執行之裁定
    」者，係指假扣押、假處分等保全程序裁定以外其他經法院
    許可其強制執行之非訟裁定而言，例如強制執行法第4條第1
    項第5款、票據法第123條、平均地權條例第78條第2項、仲
    裁法第35條第2、3項、國民住宅條例第21條、第23條、勞資
    爭議處理法第37條第1項之裁定等是（最高法院87年度台抗
    字第427號裁定意旨參照）。查本件相對人乃係持系爭確定
    判決為執行名義，而非持「許可強制執行之裁定」為執行名
    義，則抗告人援引強制執行法第18條第2項主張本件具有該
    條項之停止執行事由，於法自屬無據。又抗告人於110年12
    月9日提出之民事執行抗告狀內容，係對系爭執行事件續以
    執行之函文聲明異議，且該聲明異議業經本院民事執行處司
    法事務官以109年度司執字第39068號裁定駁回抗告人之異議
    ，併予敘明。
　㈢另抗告人主張其已對為土地測繪之國土測繪中心提起行政訴
    訟，並由監察院介入調查，符合強制執行法第18條所規定之
    「有回復原狀之聲請」等語；惟按強制執行法第18條第2項
    規定回復原狀之聲請，係指當事人或代理人依民事訴訟法第
    164條因天災或其他不應歸責於己之事由，遲誤不變期間，
    於其原因消滅後10日內，得聲請回復原狀者而言（臺灣高等
    法院105年度抗字第1094號裁定意旨參照）。抗告人雖曾因
    不服系爭確定判決中所引用之國土測繪中心囑託鑑定結果，
    而對國土測繪中心提起土地複丈事件行政訴訟，請求撤銷該
    案鑑定書圖，此經臺中高等行政法院以110年度訴字第64號
    裁定駁回原告之訴，有該案判決附卷可稽。是抗告人提起之
    行政訴訟顯非依民事訴訟法第164條所規定之因天災或其他
    不應歸責於己之事由，遲誤不變期間聲請回復原狀。抗告人
    主張符合強制執行法第18條第2項規定之停止執行事由，亦
    有誤解。　
　㈣綜上所述，抗告人既未對於系爭執行事件所據之執行名義有
    聲請回復原狀，或提起再審或異議之訴，或對於和解為繼續
    審判之請求，或提起宣告調解無效之訴、撤銷調解之訴，或
    對於許可強制執行之裁定提起抗告之情形，則其所為停止執
    行之聲請，即與強制執行法第18條第2項規定要件不符。原
    裁定駁回抗告人之聲請，核無違誤。抗告意旨求為廢棄，為
    無理由，應予駁回。
四、據上論結，本件抗告為無理由，依強制執行法第30條之1，
    民事訴訟法第436條之1第3項、第495條之1第1項、第449條
    第1項、第95條、第78條，裁定如主文。　　
中　　華　　民　　國　　111 　年　　2 　　月　　23　　日
                  民事第四庭  審判長法  官   張家瑛 
　　　　　　　　　
　　　　　　　　　                  法  官   施介元 
　　　　　　　　　　　　　　　　　　
　　　　　　　　　                  法  官   陳䊹伊 
以上正本係照原本作成。
本裁定不得再抗告。　　　　　　　　　　　　　　　　　　
中　　華　　民　　國　　111 　年　　2 　　月　　24　　日
                                    書記官   王美韻